臺灣桃園地方法院刑事判決　　　　　　　　　　　　　九十二年度訴字第二四七號
　　公　訴　人　臺灣桃園地方法院檢察署檢察官
　　被　　　告　戊○○
　　被　　　告　巳○○
右列被告因搶奪等案件，經檢察官提起公訴（九十一年度偵字第一五七三三號、一六
○三二號、一六一○六號、一六二九七號）及移
二號），本院判決如左︰
    主  文
戊○○連續行使偽造私文書，足以生損害於他人，處有期徒刑壹年，附表一所示之信
用卡簽帳單商店存根聯及銀行存根聯上偽造之「丁○○」署押壹拾枚，均沒收；又共
同連續意圖為自己不法之所有，而搶奪他人之動產，處有期徒刑壹年；應執行有期徒
刑壹年拾月，附表所示之信用卡簽帳單商店存根聯及銀行存根聯上偽造之「丁○○」
署押壹拾枚，均沒收。
巳○○無罪。
    事  實
一、戊○○於民國八十三年六月十七日因違反藥事法案件經本院判處有期徒刑五月確
    定，於八十三年十月十八日因違反藥事法案件經台灣高等法院判處有期徒刑一年
    ，八十三年十一月二十四日確定，經裁定應執行有期徒刑一年三月，於八十三年
    十二月二日入監執行，於八十四年四月二十二日執行完畢；於九十年九月十二日
    因妨害自由案件經本院判處拘役二十日確定，九十一年六月十七日執行完畢，於
    本案未構成累犯。
二、戊○○平日遊手好閒，因缺錢花用，基於行使偽造私文書、詐欺、侵占遺失物、
    搶奪等犯意，單獨、或夥同與其具有不法所有意圖之共同搶奪犯意聯絡之李續儒
    （所涉搶奪犯行已經本院判處有期徒刑八月），而為左列行為：
（一）戊○○與丁○○係兄弟。戊○○基於意圖為自己不法所有之概括犯意，於九十
      一年八月八日白天，趁兄丁○○不在家，打破桃園縣大園鄉沙崙村港口一一八
      號丁○○住處二樓窗戶之玻璃後，侵入屋內竊取丁○○所有之富邦銀行信用卡
      二張，戊○○、丁○○之母親李黃英妹寄放丁○○住處之現金新台幣（下同）
      一萬元、金錶一只、金耳環一對（李黃英妹未提出告訴）等物，得手後即離開
      丁○○住處，復於九十一年八月十日白天，戊○○再度趁丁○○不住家，又以
      不詳方式侵入上址丁○○住處，且基於行使之意圖，竊取丁○○所有之友邦銀
      行信用卡（卡號0000000000000000號）一張，得手後，戊○○即攜竊盜得手之友邦銀行信用卡一張（有關戊○○竊盜丁○○富邦銀行信用
      卡二張及友邦銀行信用卡一張，已經丁○○撤回告訴）離開，並旋即基於意圖
      為自己不法所有之詐欺概括犯意及行使偽造私文書之概括犯意，於當日晚間七
      時四十三分起至同日晚間八時三十三分止，持前開竊得之丁○○所有之友邦銀
      行信用卡，連續至如附表一編號（一）至（九）所示之特約商店，冒丁○○之
      名義購物而以上開竊盜之信用卡簽帳（消費日期、消費特約商店及消費金額、
      商品種類均詳如附表一所示），其中編號（一）至（五）刷卡成功，戊○○在
      信用卡簽帳單上顧客簽名欄內以複寫方式，一次偽造一式三聯（包含顧客存根
      聯、特約商店存根聯、銀行存根聯）與上開信用卡背面相同之「丁○○」簽名
      ，表示已與特約商店完成交易，而以此簽帳單作為特約商店經由收單公司向發
      卡銀行請款用，繼而連同信用卡持以行使交付各該不知情之店員核對，致上開
      附表一編號（二）至（五）之各店員於核對簽帳單上之簽名與信用卡上之簽名
      相符後，誤戊○○為合法之持卡人丁○○而陷於錯誤，乃交付其所購買之各該
      金額之商品－金飾，並將各該經偽造之簽帳單中之顧客存根聯交付戊○○，各
      該特約商店留存商店存根聯，銀行存根聯則由特約商店持向發卡銀行友邦公司
      請款用，足生損害於丁○○本人、各該特約商店及發卡銀行友邦公司，戊○○
      因而詐欺得逞附表一編號（二）至（五）所示之金飾，附表一編號（一）之消
      費，戊○○雖刷卡簽帳成功，有取得店員交付之簽帳單顧客存根聯，惟因始終
      未前去取所購買之油料，附表一編號（一）之特約商店乃刷退取消該筆交易，
      因而此次交易戊○○詐欺未得逞，另附表一編號（六）至（九）所示之消費，
      戊○○持用上開信用卡刷卡簽帳詐取財物時，因刷卡消費失敗，因而詐欺均未
      能得逞，前揭刷卡詐欺取得之金飾，則均加以變賣，得款自行花用；嗣因丁○○於九十一年八月十日傍晚回家後發覺遭竊報警處理，警方調閱失竊信用卡被
      持用刷卡消費商家之監視錄影帶因而查出上情。
（二）戊○○於九十一年七月底某日，在桃園縣大園鄉林村某便利超商拾獲一個皮
      夾，內有友人庚○○之身分證及全民健康保險卡各一張，因本身未投保全民健
      康保險，無健保卡，為儉省看診費用，竟意圖為自己不法之所有，將庚○○之
      身分證及全民健康保險卡均侵占據為己有，並基於行使偽造私文書及意圖為自
      己不法詐欺得利之概括犯意，自九十一年七月三十日起至九十一年八月三十一
      日止，先後(1)於九十一年七月三十日前往大園鄉○○村○○街四五－二四號仁
      安診所，在診療記錄單上填寫庚○○之姓名、出生年月日、身分證字號、地址
      、聯絡電話等相關資料，冒庚○○名義，偽造完成庚○○與仁安診所成立醫療
      契約之意思表示後，連同庚○○健保卡行使交付予仁安診所，即連續於附表二
      編號１．、２．及編號５．至１０．所示時間，冒庚○○之名義而持用庚○○
      之健保卡向仁安診所求診，由仁安診所之掛號人員在庚○○之健保卡蓋有在仁
      安診所之就診記錄，而使診所醫師因誤以為戊○○為健保卡持用人庚○○而加
      以診治，診所並進而向中央健康保險局請領附表二編號１．、２．及編號５．
      至１０．所示金額之醫療給付；(2)於九十一年八月一日前往桃園市○○路一六
      八號敏盛綜合醫院，在診療記錄單上填寫庚○○之姓名、出生年月日、身分證
      字號、地址、聯絡電話等相關資料，冒庚○○名義，偽造完成庚○○與敏盛綜
      合醫院成立醫療契約之意思表示後，連同庚○○健保卡行使交付予敏盛綜合醫
      院掛號承辦人員，即連續於附表二編號３．、４．、１２．所示時間，冒庚○○之名義而持用庚○○之健保卡向敏盛綜合醫院求診，由敏盛綜合醫院之掛號
      人員在庚○○之健保卡蓋有在敏盛綜合醫院之就診記錄，而使醫院醫師誤以為
      戊○○為健保卡持用人庚○○而加以診治，敏盛綜合醫院並進而向中央健康保
      險局請領附表二編號３．、４．、１２．所示金額之醫療給付；(3)於九十一年
      八月二十八日戊○○前往大園鄉林村拔子林蘇崇凱診所，在診療記錄單上填
      寫庚○○之姓名、出生年月日、身分證字號、地址、聯絡電話等相關資料，冒
      庚○○名義，偽造完成庚○○與蘇崇凱診所成立醫療契約之意思表示後，連同
      庚○○健保卡行使交付予蘇崇凱診所，冒庚○○之名義而持用庚○○之健保卡
      向蘇崇凱診所求診，由蘇崇凱診所之掛號人員在庚○○之健保卡蓋有在蘇崇凱
      診所之就診記錄，而使診所醫師誤以為戊○○為該健保卡之持用人庚○○而加
      以診治，診所並進而向中央健康保險局請領附表二編號１１．之醫療給付，足
      以生損害庚○○本人、仁安診所、敏盛綜合醫院、蘇崇凱診所及中央健康保險
      局對於病歷資料管理與醫療給付之正確性，戊○○因此免支付附表二編號１．
      至１２．之中央健康保險局支付之醫療給付費用得逞。
（三）戊○○另連續於下列之時、地，以駕駛機車，趁被害人不及防備，自後方搶奪
      皮包之方式，而為下列之搶奪行為：(1)於九十一年九月二日下午三時十分許，
      戊○○頭戴半罩式安全帽，騎駛向不知情之鄰居詹雲茂所借得之車牌ＫＺＯ—
      五號重型機車，在桃園市○○街二一號前，自後騎近同向前方騎駛之Ｓ
      ＥＰ－六○五號輕型機車之癸○○，趁癸○○來不及防備之際，突然動手搶奪
      癸○○背在肩上之皮包（內裝有現金一萬元、玉山銀行金融卡及信用卡、中國
      信託銀行信用卡各一張），癸○○因而人車倒地，戊○○則搶奪皮包得手後加
      速騎機車往（桃園市○○○街方向駛去逃離，而癸○○起身後即走至莊二街二
      一○號店家借打電話報警，又看見戊○○騎機車返回現場，癸○○趕緊大聲呼
      喊，附近商家、民眾均跑上前攔，戊○○乃趕緊又將機車迴轉往敬三街方向逃
      逸，因情急之下，機車在敬三街與莊二街路口處摔倒，遺留下機車之藍色整流
      罩及拖鞋一雙，戊○○趕緊起身發動機車離開，至敬三街底先將皮包內現金一
      萬元取出後即將內有玉山銀行金融卡及信用卡、中國信託銀行信用卡皮包丟棄
      置旁邊菜園內，之後即騎機車離開，嗣桃園縣警察局桃園分局警員依癸○○提
      供之車號ＫＺＯ－○○五號查出車主詹雲茂，先於當日晚間九時許前往大園鄉
      沙崙村港口一三二號找詹雲茂得知機車已借給戊○○騎用，並於當晚十一時二
      十分許，洪千惠受戊○○委託騎ＫＺＯ－○○五號重型機車至詹雲茂住處前打
      算將機車返還詹雲茂時當場為警攔獲，洪千惠乃帶同警察先至戊○○經常出入
      之大園鄉林村崁下一五九號曾志強住處找戊○○，因未遇戊○○，接著於翌
      日凌晨一時三十分許又帶警察返回大園鄉沙崙村一九鄰港口一三○號戊○○住
      處終將戊○○逮捕到案。(2)戊○○因缺錢花用，承前意圖為自己不法所有搶奪
      之概括犯意，復於九十二年四月二十四日（移送併辦意旨書誤載為二十三日，
      報案記錄遭搶日期為九十二年四月二十四日）下午三時二十分許，並與己○○
      共同基於犯意聯絡與行為分擔，由戊○○騎乘某不詳車牌號碼之輕型機車載己○○，並均頭戴全罩式安全帽，行經桃園縣中壢市○○街四十號前，趁當時騎
      乘腳踏車亦行經該處之卯○○不備之際，戊○○將機車自後駛近卯○○後，由
      坐於機車後座之己○○趁卯○○來不及防備之際，出手搶奪卯○○放置於腳踏
      車車籃內之皮包一只（內有現金二千多元、郵局、聯邦銀行提款卡二張、ＮＯ
      ＫＩＡ行動電話一支、健保卡及居留證各一張），二人得手後迅速騎乘機車逃
      逸，並騎至中壢市○○路巷內菜園旁打開皮包將皮包內現金取出平分，其餘則
      丟棄菜園內，嗣經警於九十二年六月三十日借提因強盜案羈押之戊○○查案，
      經戊○○供出上情始又查出上開搶奪案件。
三、案經內政部警政署航空警察局移送、桃園縣警察局桃園分局、平鎮分局、大園分
    局報請台灣桃園地方法院檢察署檢察官偵查起訴及桃園縣警察局大園分局報請台
    灣桃園地方法院檢察署檢察官偵查移送併辦。
    理  由
壹、有罪部分：
一、訊據被告戊○○對於事實欄二、（一）、（二）之犯行坦承不諱，其餘則均否認
    ，辯稱「：：有關我哥哥的信用卡是撿到的：：：：：：九十一年九月二日我沒
    有搶：：」（九十二年十一月二十四日本院調查）、「：：（搶奪卯○○皮包之
    犯罪事實，有何意見？）我沒有做：：」（九十三年三月十二日本院調查）云云
    。經查：
（一）關於事實欄二、（一）部分：
        被告戊○○於九十一年八月十日晚間七時四十三分起至同日晚間八時三十三
        分止，未經證人即被害人丁○○同意，擅自持用證人丁○○所有之友邦銀行
        信用卡，連續至如附表一編號（一）至（九）所示之特約商店，冒證人丁○○之名義購物而以上開信用卡簽帳，其中編號（一）至（五）刷卡成功，被
        告戊○○並在信用卡簽帳單顧客簽名欄內以複寫方式，一次偽造一式三聯（
        包含顧客存根聯、特約商店存根聯、銀行存根聯）「丁○○」簽名，繼而連
        同信用卡持以行使交付各該不知情之店員核對，附表一編號（二）至（五）
        之店員乃交付其所購買之金飾，附表一編號（一）之消費，因被告戊○○始
        終未前去拿取所購買之油料，附表一編號（一）之特約商店乃刷退取消該筆
        交易，而附表一編號（六）至（九）所示之消費，被告戊○○持用上開信用
        卡刷卡簽帳時，則因刷卡消費失敗未得逞各情，已經被告戊○○於九十一年
        八月十八日警訊（九十一年度偵字第一六二九七號）、九十一年九月十七日
        偵查（九十一年度偵字第一六○三二號）、九十二年五月二十三日、九十二
        年十一月二十四日本院調查時供承不諱，且據證人丁○○於九十一年八月十
        二日警訊（九十一年偵字第一六二九七號）、九十一年九月二十六日偵查（
        九十一年度偵字第一六○三二號）、九十二年八月四日本院調查指述甚詳，
        並有友邦國際信用卡股份有限公司傳真之客戶丁○○卡號00000000
        00000000號信用卡於九十一年八月十日十九時四十三分起至同日二
        十時三十三分止之刷卡明細一紙、友邦國際信用卡股份有限公司九十一年十
        月九日友字第九一一○○九○○○一號函送之客戶丁○○，卡號00000
        00000000000號，於九十一年八月十日消費之簽帳單影本四紙（
        九十一年度偵字第一六二九七號卷第十二頁、第二十一頁至第二十六頁）、
        中國信託商業銀行股份有限公司陳報狀（本院卷Ａ，第三十三頁）在卷足稽
        ，堪認被告戊○○此部分自白盜刷證人丁○○信用卡，以丁○○名義偽簽信
        用卡簽帳單而購得金飾之供詞真實可採。
（二）關於事實欄二、（二）部分：
      被告戊○○於九十一年七月底某日，在大園鄉林村某便利超商拾獲一個皮夾
      ，內有庚○○之身分證及健保卡，被告戊○○將庚○○之身分證及健保卡據為
      己有，並自九十一年七月三十日起至同年八月三十一日止，前往仁安診所、敏
      盛綜合醫院、蘇崇凱診所，冒用庚○○名義填寫診療記錄單，進而多次持用庚○○健保卡看診等情，已據被告戊○○於九十一年八月二十九日警訊、九十一
      年八月三十日偵查（九十一年度偵字第一六一○六號）、九十一年九月十七日
      偵查（九十一年度偵字第一六○三二號）、九十二年七月三日、九十二年十一
      月二十四日本院調查時供承不諱，並有庚○○健保卡（Ｃ）卡、庚○○身分證
      （八十二年四月二日發證）、蘇崇凱診所診療記錄單（九十一年度偵字第一六
      一○六號卷第三十五頁、三十六頁）、中央健康保險局台北分局九十二年三月
      十日健保北門字第○九二○○○八九九三號函送之保險對象庚○○九十一年六
      月至八月門診及住院就醫記錄明細表、中央健康保險局九十二年三月十九日健
      保審字第○九二○○○五六三六號函送之保險對象庚○○九十一年六月一日至
      九十一年八月三十一日止之電腦檔案就醫記錄（本院卷Ａ，第三十頁至第三十
      二頁、第三十六頁至第三十八頁）在卷可稽，證人即被害人庚○○亦指述「：
      ：（你身分證、健保卡於何時？在何地遺失？有無向警方報案？）我證件大約
      在九十一年六月初在桃園縣大園鄉沙崙村朋友家中遺失。我沒有向警方報案，
      只於九十一年六月二十七日向戶政事務所申請補發身分證：：我另外還遺失中
      國商銀金融卡及新台幣五千元：：（李嫌曾持用你身分證、健保卡至仁安醫院
      及大園鄉林村蘇崇凱診所就診，你是否曾至上述二家診所就診？）我不曾到
      這二家診所就診：：我使用Ａ卡即遺失，之後未申請補發：：」（九十一年九
      月一日警訊，九十一年度偵字第一六一○六號）、「：：（提示九十一年度偵
      字第一六一○六號卷第三十五頁健保卡及身分證影本，此資料皆你的？）是：
      ：（你將右開證件借『華』（戊○○）？）沒有：：我於好幾個月前，身分證
      補發前二個月遺失：：在大園沙崙遺失：：（健保卡上九十一年八月間分別至
      『仁安』及『蘇綜凱』診所診療記錄，你去就醫的？）不是，這些都是遺失後
      的事：：」（九十一年十一月十一日偵查，九十一年度偵字第一六○三二號）
      等詞，是知被告前述自白侵占被害人庚○○身分證、健保卡及冒庚○○名義填
      寫診療記錄單，進而多次持用庚○○健保卡看診等詞真實可採。
（三）關於事實欄二、（三）部分：
    (1)證人即被害人癸○○於九十一年九月二日下午三時十分許騎乘車牌號碼ＳＥＰ
      －六○五號輕型機車沿桃園市○○街往敬三街方向行駛，行經莊二街二一○號
      前，突遭一名頭戴半罩式銀色安全帽並戴口罩騎乘車牌號碼ＫＺＯ－○○五號
      重型機車之歹徒自後駛近動手搶奪背在肩上之皮包（內有現金一萬元、玉山銀
      行金融卡及信用卡、中國信託銀行信用卡各一張），證人癸○○因而人車倒地
      ，該名歹徒搶奪皮包得手後即加速騎機車往敬三街方向駛去逃離，而證人癸○○起身後走至莊二街二一○號店家借打電話報警，又看見該名歹徒騎機車返回
      現場，證人癸○○趕緊大聲呼喊，附近商家、民眾均跑上前攔，該名歹徒乃趕
      緊又將機車迴轉往敬三街方向逃逸，因情急之下，機車在敬三街與莊二街路口
      處摔倒，遺留下機車之藍色整流罩及拖鞋一雙，二、三小時後在桃園市○○街
      底某菜園尋獲遭搶皮包，皮包內除現金外其餘物品均在各情，已據證人癸○○
      於九十一年九月二日警訊（九十一年度偵字第一六○三二號）、九十三年一月
      十五日本院調查時指述甚詳，且指稱「：：我看見該重機車車號ＫＺＯ－○○
      五，歹徒：：身穿紅色上衣：：」（九十一年九月二日警訊，九十一年度偵字
      第一六○三二號）、「：：（當時有無記下車號？）有，就是筆錄記載的車號
      ，現在記不得：：（當時那位搶嫌身上所穿著衣物為何？）我只記得穿紅色上
      衣：：」（九十三年一月十五日本院調查）等語。
    (2)雖然被告戊○○堅詞否認有於前述時、地搶奪證人癸○○皮包一事，供稱「：
      ：我在桃園市○○路一安診所拿施打毒品（海洛因）之解藥：：一五時達一安
      診所，之後到隔壁吃東西，並至震旦通訊修理手機，此時已是一六時：：（你
      從何處返家？）中正路轉莊敬路、富國路：：在莊敬路與富國路口發生車禍，
      把車遷到加油站，便叫計程車載我到丑○○家請小寶：：載我至富國路、莊敬
      路加油站遷（牽之誤）車，然後我自己至敏盛醫院換藥，此時已下午十八時：
      ：」（九十一年九月三日警訊，九十一年度偵字第一六○三二號）、「：：（
      去桃園市一安藥局買解藥，治療海洛因毒癮當天機車摔倒？）有，但我沒有受
      傷，身上的傷是之前查獲前一、二天於經國路敏盛醫院開刀，開完刀，吊完點
      滴即出院，我是騎機車摔倒，腋下裂開給醫師縫：：」（九十一年九月十七日
      偵查，九十一年度偵字第一六○三二號）、「：：我當天在富國路被撞倒，車
      停加油站附近，我坐計程車回去：：」（九十一年十一月十一日偵查，九十一
      年度偵字第一六○三二號）等語；然而，車牌號碼ＫＺＯ－○○五號重型機
      車係詹雲茂所有，被告戊○○於九十一年九月二日下午二時二十分許至大園鄉
      沙崙村港口一三二號鄰居詹雲茂住處向詹雲茂借用ＫＺＯ－○○五號重型機車
      ，迄至當日晚間九時二十分許承辦證人癸○○遭搶案件之桃園分局埔子派出所
      警員，根據歹徒騎乘機車牌號查出車主而前往上址證人詹雲茂住處調查時，Ｋ
      ＺＯ－○○五號重型機車尚未歸還，至當晚十一時二十分許證人洪千惠騎乘Ｋ
      ＺＯ－○○五號重型機車，與證人午○○騎乘未懸掛車牌之機車抵上址證人詹
  雲茂住處前為警攔捕之情，已據證人詹雲茂於九十一年九月二日警訊、證人洪
      千惠、午○○於九十一年九月三日警訊（九十一年度偵字第一六○三二號）時
      證述甚詳，並有車籍作業系統－查詢認可資料一紙（九十一年度偵字第一六○
      三二號卷第一九頁）在卷可稽，且據證人洪千惠、午○○證述「：：戊○○於
      二十一時許至大園鄉林村崁下一五九號過沒多久，戊○○就託我去還車：：
      我就受託：：將車ＫＺＯ－○○五號騎至：：大園鄉沙崙村港口一三二號：：
      我與戊○○不太熟。我與午○○是男女朋友：：戊○○與我男友午○○是學長
      、學弟關係：：所以才託我們去還車：：」（九十一年九月三日警訊，洪千惠
      ，九十一年度偵字第一六○三二號）、「：：我朋友戊○○託我將ＫＺＯ－○○五號機車，歸還給他家隔壁車主：：我就叫我女友洪千惠騎ＫＺＯ－○○五
      號，而我騎另一部車，以便回程：：戊○○於九十一年九月二日二十三時騎該
      機車前往找我：：到林村找我：：」（九十一年九月三日警訊，午○○，九
      十一年度偵字第一六○三二號）等詞，而被告戊○○於九十一年九月三日警訊
      、九十一年九月十七日偵查時坦承於九十一年九月二日下午二、三時向證人詹
      雲茂借得ＫＺＯ－○○五號重型機車騎用，而於當晚八、九時始託證人午○○
      歸還，於九十一年九月三日警訊時同時亦表示當日下午向證人詹雲茂借得該部
      機車後亦未將機車轉借他人騎用，堪認九十一年九月二日下午二時二十分許至
      同日晚間九時止，ＫＺＯ－○○五號重型機車在被告戊○○騎用中；(2)又證人
      洪千惠、午○○、乙○○均證述「：：（戊○○為何不自己去還車，要託你去
      還車？）因當時戊○○他手受傷才託我去還車：：當時戊○○告訴我說他騎車
      跌倒才受傷。當時戊○○身穿紅色上衣：：」（九十一年九月三日警訊，洪千
      惠，九十一年度偵字第一六○三二號）、「：：（戊○○何原因要你將該車歸
      還？）戊○○稱他手臂受傷，不方便騎車，請我幫忙：：他稱，他手臂受傷為
      騎機車跌倒受傷：：（你當時看見戊○○、衣著？受傷情形？）他穿著紅上衣
      ，米黃色七分褲，左手臂有包紗布，（為新包好）：：」（九十一年九月三日
      警訊，午○○，九十一年度偵字第一六○三二號）、「：：我於九十一年九月
      二日晚上二十三時十分左右前往：：大園鄉林村崁下一五九號找我朋友丑○○：：看見戊○○在屋內，穿著紅色上衣Ｔ恤及米黃色短褲，且身體有多處擦
      傷、手、腳均，頭部也有擦傷，我就問他為何受傷，戊○○告訴我是他今天騎
      車不小心跌倒的，隨即他向我借機車說要回家：：」（（九十一年九月三日警
      訊，乙○○，九十一年度偵字第一六○三二號）、「：：（九十一年九月二日
      晚上十一時在大園鄉林村崁下一五九號見到『華』（戊○○）？）是，有看
      到：：（『華』當天穿何衣服？）紅色Ｔ恤，褲子應是米色的：：我當天下午
      即見『華』有傷，但晚上見到他，身體、手臂後有擦傷，膝蓋亦有擦傷：：只
      匆忙向我借機車，並向所有朋友說是騎機車跌倒：：晚上見到時，身體多了一
      些擦傷：：」（九十一年十一月十一日偵查，乙○○，九十一年度偵字第一六
      ○三二號）、「：：（當天他有無受傷？）我記得有，手臂有很大一個洞：：
      （有無問戊○○為何受傷？）他只說跌倒：：（你在警訊時陳述戊○○當天穿
      紅色Ｔ恤、藍色短褲是否正確？）是：：」（九十三年一月十五日本院調查，
      乙○○）等語，其等所述被告戊○○當日之衣著－紅色上衣、當日有騎機車摔
      倒受傷之情形，核與證人癸○○所述行搶歹徒之衣著－紅色上衣，及歹徒將機
      車迴轉往敬三街方向逃逸，機車在敬三街與莊二街路口處摔倒之情形相符，準
      此，足見被告戊○○確有於前述時、地搶奪證人癸○○之皮包無訛。
    (3)證人即被害人卯○○於九十二年四月二十四日下午三時二十分騎乘腳踏車行經
      中壢市○○街四○號前（菜市場附近），遭二名頭戴安全帽騎乘不詳車號機車
      之歹徒自後駛近動手搶奪放置腳踏車前菜籃內之皮包一只（內有現金二千多元
      、郵局、聯邦銀行提款卡二張、ＮＯＫＩＡ行動電話一支、健保卡及居留證各
      一張）得手後迅速騎乘機車逃逸之情，已據證人卯○○於九十二年七月一日警
      訊（九十二年度核退字第七四一號）、九十三年四月二十四日本院審理指述甚
      詳，並有刑案報案處理系統詳細資料、桃園縣警察局刑警隊受理報案三聯單影
      本各一紙（九十二年度核退字第七四一號卷第十六頁）在卷可稽。被告戊○○
      否認有上述搶奪被害人卯○○皮包之犯行，辯稱「：：我沒有做：：是我做的
      我就會承認，不是我做的我不會承認，九十二年三月二十六日才出獄，到九十
      二年五月中，待在家裡一個多月，我只做五、六件強盜案件，我不可能犯下十
      幾件搶奪案件，這都是別家派出所知道我被抓之後灌水栽到我身上：：」（九
      十三年三月十二日本院調查）、「：：因為在警察局，警察告知搶案會被強盜
      案吸收，隨便認認沒有關係，所以我們都承認：：」（九十三年四月二十八日
      本院審理）等語，而另案被告李續儒亦稱「：：我本來說有，後警察就拿很多
      照片給我看，我認為這是輕罪，所以就隨便認罪：：（既然未曾與戊○○騎機
      車行搶，為何主動說出有騎機車與戊○○行搶？）因為當時警察說，戊○○說
      我有，我就指認戊○○，當時我們被分開訊問：：」等，惟證人溫南珍於九十
      二年四月二十四日下午三時二十分許遭搶後當日下午六時三十三分前往桃園縣
      警察局中壢分局報案，受理單位－中壢分局在受理刑事報案三聯單上僅簡單記
      載搶案發生時間：九十二年四月二十四日十五時，地點：中壢市○○街四○號
      ，及報案人姓名、年籍、地點、聯絡電話等相關資料，有刑案報案處理系統詳
      細資料、桃園縣警察局刑警隊受理報案三聯單影本各一紙（九十二年度核退字
      第七四一號卷第十六頁）在卷可稽，被告戊○○則係於九十二年六月三十日由
      大園分局借提查緝強盜案件時，在中壢分局文化派出所製作筆錄時供承「：：
      我記得是在今年（九十二年）四月底犯案的，地點在內壢高中旁的三角公園：
      ：我與己○○一起犯案：：當天我與己○○騎乘一部偷來的五十ＣＣ機車四處
      尋找目標，在公園旁看名上了年紀的婦人騎乘一部腳踏車，錢包還放在腳踏車
      前方菜籃，這時己○○就叫我把機車騎靠近那名婦人：：己○○就從後方趁那
      名婦人不注意的時候動手搶走放在菜籃內的皮包：：己○○告訴我共搶到現金
      一千九百元，他分給我九百元，他自己則拿了皮包內其餘的錢，所以搶到的總
      數是不是一千九百元我就不清楚。還有幾張款卡和證件被我們丟棄在菜園旁：
      ：」（九十二年六月三十日警訊，九十二年度核退字第七四一號）等詞，詳細
      描述行搶經過，由其騎機車載另案被告己○○，而由另案被告己○○動手搶奪
      一名婦女所騎乘腳踏車菜籃內之皮包，與搶奪之財物有現金一千九百元、幾張
      提款卡和證件等，證人即被害人卯○○則係於九十二年七月一日經大園分局承
      辦偵查員製作偵訊筆錄而證述「：：九十二年四月二十三日（應係二十四日之
      誤）十五時二十分在桃園縣中壢市○○街四○號前遭歹徒搶走新台幣二千多元
      及郵局、聯邦兩張提款卡、ＮＯＫＩＡ手機一具、居留證等物：：（歹徒有幾
      名？交通工具？）有兩名。乘機機車：：我騎腳踏車。當時我皮包是放在腳踏
      車菜籃前：：」（九十二年七月一日警訊，九十二年度核退字第七四一號）等
      語，所指述遭搶當時其係騎腳車，由二名騎機車歹徒搶奪其腳踏車菜籃內皮包
      等經過，核與被告戊○○供承之情節相符，指稱被搶之財物新台幣二千多元及
      郵局、聯邦兩張提款卡、ＮＯＫＩＡ手機一具、居留證等物，亦與被告戊○○
      前揭供述大致相同，又同案被告己○○則係於九十二年七月二十五日另案出庭
      應訊時，在本院拘留室由大園分局承辦警員借訊調查時供述「：：（九十二年
      四月二十三日（二十四日之誤）十五時許，你有無夥同戊○○在中壢市○○街
      四○號前行搶一名騎腳踏車之女子？）沒有：：（據戊○○於九十二年六月三
      十日，在大園分局時供稱：於右述時、地夥同你行搶該名騎腳踏車之女子，你
      如何解釋？）經我仔細回想，我曾與戊○○行搶一名騎腳踏車之女子：：我與
      戊○○騎機車行經右述時、地，我們發現該名騎腳踏車之女子將皮包置於菜籃
      內，我便從後方將該皮包搶走：：」（九十二年七月二十五日警訊，九十二年
      度核退字第七四一號），由上可知，承辦警員僅詢問另案被告己○○有無與被
      告戊○○同共行搶一名騎腳踏車之女子時，另案被告己○○亦供承有，是由被
      告戊○○騎機車載其，由其動手搶奪該名騎腳踏車之女子將皮包置於菜籃內皮
      包，核與證人卯○○指述遭搶當時其係騎腳車，由二名騎機車歹徒搶奪其腳踏
      車菜籃內皮包之經過情節相符，顯然不是經由警察告知搶案時間、地點，行搶
      手法、被害人遭搶之財物後，其再回答有之情形，若被告戊○○、另案被告己○○無共同行搶證人溫南珍皮包，衡諸常情，鮮少會對前述供承之行搶情形均
      作相同之陳述，是知其二人於警訊時自白有共同搶奪證人卯○○之皮包之供詞
      屬真實可採，前揭辯解均是事後卸責之詞，不足採信。
    綜上所述，本件事證明確，被告戊○○犯行均堪予認定，應予依法論科。
二、按特約商店之簽帳單或一式三聯（即手動式，第一聯係持卡人存根聯、第二聯係
    銀行存根聯、第三聯係商店存根聯）或一式二聯（即機械式，而無前揭第二聯）
    ，其中第一聯持卡人存根聯供持卡人自己留存，第三聯商店存根聯係交特約商店
    留存，以供日後寄交發卡銀行對帳用之依據，第二聯銀行存根聯則表示持卡人同
    意依信用卡使用約定，一經使用或訂購物品，均應按所示之全部金額付款予發卡
    銀行，特約商店得據此向收單銀行、發卡銀行表示持卡人消費證明之私文書，是
    以信用卡作為支付方法之交易行為，不論特約商店所使用之簽帳單係一式三聯或
    一式二聯，持卡人在特約商店已填妥交易標的及金額等應記載事項之簽帳單上簽
    名，即係表示持卡人承認有此交易行為之意思，該簽帳單之每一聯，自均屬有關
    權利義務證明之私文書，不因其用途不同而有異（最高法院八十九年度臺上字第
    五八二０號判決意旨參照）；關於事實欄二、（一）部分，被告戊○○未經證人
    丁○○之同意，冒證人丁○○之名義，持用證人丁○○之友邦銀行信用卡刷卡簽
    帳消費購得商品，其中於附表一編號（一）所示時間、地點在簽帳單上簽丁○○
    姓名後交付予商家，因嗣未前往拿取購買之油品而經該特約商店退刷取消該筆交
    易，核其此部分所為係犯刑法第二百十六條、第二百十條之行使偽造私文書罪、
    刑法第三百三十九條第三項、第一項之詐欺取財未遂罪，於附表一編號（二）至
    （五）所示時間、地點而取得購買之金飾部分，核其此部所為係犯刑法第二百十
    六條、第二百十條之行使偽造私文書罪、刑法第三百三十九條第一項之詐欺取財
    既遂罪，於附表一編號（六）至（九）所示時間、地點刷卡失敗，核其此部分所
    為係犯刑法第三百三十九條第三項、第一項之詐欺取財未遂罪；關於事實欄二、
    （二）部分，被告戊○○拾得證人庚○○所有健保卡、身分證後持往仁安診所、
    敏盛綜合醫院、蘇崇凱診所，冒證人庚○○名義填寫診療記錄單，進而於附表二
    所示之時間至上開診所、醫院就診，並因而免支付附表二編號１．至１２．之中
    央健康保險局支付之醫療給付費用得逞，核其此部分所為係犯刑法第三百三十七
    條侵占遺失物罪、刑法第二百十六條、第二百十條之行使偽造私文書罪、刑法第
    三百三十九條第二項之詐欺得利罪；關於事實欄二、（三）部分，被告戊○○搶
    奪被害人癸○○皮包及被告戊○○與另案被告己○○共同搶奪被害人卯○○皮包
    ，此部分所為係犯刑法第三百二十五條第一項之搶奪既遂罪；被告戊○○偽造「
    丁○○」姓名署押之行為，屬其偽造私文書之部分行為，而偽造私文書之低度行
    為復為行使偽造私文書之高度行為所吸收，均不另論罪；被告戊○○與另案被告
    己○○就上述搶奪被害人卯○○皮包犯行，有犯意聯絡與行為分擔，為共同正犯
    ；被告戊○○先後八次行使偽造私文書犯行（於附表一編號（一）至（五）所示
    之時間、地點五次冒丁○○名義在簽帳單上簽丁○○姓名，先後在仁安診所、敏
    盛綜合醫院、蘇崇凱診所冒庚○○名義填寫診療記錄單）、先後四次詐欺取財既
    遂犯行與先後五次詐欺取財未遂犯行、先後十二次詐欺得利犯行、先後二次搶奪
    既遂犯行，各時間緊接，犯意概括，所犯各係構成要件相同之罪，各應依刑法第
    五十六條連續犯之規定，各論以連續行使偽造私文書、連續詐欺取財既遂、連續
    詐欺得利既遂、連續搶奪之一罪，並均加重其刑，如前所述，被告戊○○因本身
    未投保全民健康保險，遂將拾得之庚○○健保卡、身分證據為己有進而持用，從
    而被告戊○○所犯上述連續行使偽造私文書罪、侵占遺失物罪、連續詐欺取財既
    遂、連續詐欺得利既遂間，具有方法結果之牽連犯關係，應依刑法第五十五條規
    定從一重之連續行使偽造私文書罪論處，與所犯之連續搶奪罪間，犯意各別，行
    為互異，則應分論併罰，公訴人認被告戊○○所犯上述各罪，均犯意各別，行為
    互異，應分論併罰，容有誤會。公訴人雖對於事實欄二、（二）之被告戊○○侵
    占證人庚○○遺失之健保卡、身分證後，持往仁安診所、敏盛綜合醫院、蘇崇凱
    診所，冒證人庚○○名義填寫診療記錄單，進而於附表二所示之時間至上開診所
    、醫院就診，並因而免支付附表二編號１．至１２．之中央健康保險局支付之醫
    療給付費用得逞之行使偽造私文書及詐欺得利犯行，與事實欄二、（三）搶奪證
    人卯○○皮包犯行均未起訴，惟前述行使偽造私文書及詐欺得利犯行與經起訴之
    侵占遺失物犯行，具有方法結果之牽連犯關係，而前述搶奪證人卯○○皮包犯行
    ，與經起訴之搶奪證人癸○○犯行，則係基於概括犯意而為，具有連續犯關係，
    均具有裁判上一罪關係，本院自得一併審理。爰審酌被告戊○○年輕力壯，不求
    努力工作，竟思不勞而獲，違犯上開各犯行、對被害人造成之損害不輕、及犯罪
    後態度等一切情狀，分別量處如主文所示之刑，並定應執行刑。
三、附表一編號（一）至（五）所示之信用卡簽帳單特約商店存根聯、銀行存根聯上
    偽造之「丁○○」署押各一枚，共十枚，應依刑法第二百十九條之規定宣告沒收
    （信用卡簽帳單特約商店存根聯、銀行存根聯均已交付特約商店、發卡銀行收執
    ，均非屬被告戊○○所有之物，自不得宣告沒收），至於信用卡簽帳單顧客存根
    聯雖均已交付被告戊○○收執，為被告戊○○所有之物，且係被告戊○○行使偽
    造私文書及詐欺取財所得之物，因未扣案，且衡諸常情，通常均經丟棄滅失，為
    免將來執行困難，爰不諭知沒收。另扣案之鑰匙一把，為被告戊○○所有，持用
    以竊盜ＦＪ二－○五二號重型機車所用之物，已經被告戊○○供明在卷，應依刑
    法第三十八條第一項第二款規定宣告沒收。
四、不另為無罪諭知部分：
（一）公訴意旨另以：被告戊○○於於九十一年八月二十日十九時三十分許，夥同與
      其具有共同犯意聯絡之不詳姓名、年籍之成年男子，二人在桃園市○○路某處
      ，共同搶奪被害人子○○所有，裝有現金四萬餘元、行動電話、身分證、駕駛
      執照、行車執照、印章、鑰匙、遙控器、健保卡及信用卡二張之皮包，得手後
      旋即騎車逃離現場；復於同年月三十一日二十二時十分許，在蘆竹鄉○○路○
      段某處，搶奪被害人壬○○所有，裝有提款卡三張、富邦銀行信用卡一張（卡
      號：0000000000000000號）、身分證、駕照及行動電話之皮
      包，得手後亦騎車逃逸，因認被告戊○○另涉有刑法第三百二十五條第一項之
      搶奪罪嫌云云。
（二）按犯罪事實，應依證據認定之，無證據不得認定其犯罪事實。又不能證明被告
      犯罪者，應諭知無罪之判決，刑事訴訟法第一百五十四條第二項、第三百零一
      條第一項分別定有明文。次按刑事訴訟上證明之資料，無論其為直接證據或間
      接證據，均須達於通常一般之人均不致於有所懷疑，而得確信其為真實之程度
      ，始得據為有罪之認定，若其關於被告是否犯罪之證明未能達此程度，而有合
      理性懷疑之存在，致使無從形成有罪之確信，根據「罪證有疑，利於被告」之
      證據法則，即不得遽為不利被告之認定（最高法院七十六年度台上字第四九八
      六號判例意旨參照），其以情況證據（即間接證據）斷罪時，尤須基於該證據
      在直接關係上所可證明之他項情況事實，本乎推理作用足以確證被告有罪，方
      為合法，不得徒憑主觀上之推想，將一般經驗上有利被告之其他合理情況逕予
      排除，此觀諸最高法院三十二年度上字第六七號判例意旨亦甚彰明。
（三）公訴人認被告戊○○涉犯上開搶奪犯行係以被害人子○○、壬○○之指訴、贓
      物領據二紙及查獲贓物照片五紙（九十一年度偵字第一六○三二號卷第三十五
      頁至第三十九頁）等為論據，訊據被告戊○○堅決否認有搶奪被害人子○○、
      壬○○皮包之犯行，辯稱「：：證件不是在我家找到的，是警察帶一些證件放
      在我家照片：：」（九十三年四月二十八日本院審理）等語。經查：
    (1)被害人子○○於九十一年八月二十日傍晚七時三十分許在桃園縣桃園市○○路
      上遭二名騎乘機車之歹徒搶奪皮包（內有身分證、駕照、行車執照、印章二枚
      、鑰匙、車庫遙控器、健保卡及台灣企銀信用卡二張、現金四萬多元），與被
      害人壬○○於九十一年八月三十一日晚間十時十分許騎乘ＲＪＢ－三二五號輕
      型機車沿蘆竹鄉○○路○段往南亞塑膠員工宿舍方向行駛，突遇一名騎機車，
      頭戴半罩式安全帽之歹徒搶奪皮包（內有富邦銀行、台灣銀行及郵局金融卡各
      一張、富邦銀行信用卡、身分證、駕照各一張、行動電話一具）各情，已據被
      害人子○○、壬○○陳述甚詳，然而證人子○○、壬○○歷次於警訊、偵查及
      本院調查時均指稱「：：因當時天色昏暗，我眼鏡又掉了，所以沒有看到搶嫌
      。該犯嫌是乘坐機車：：當時我是用手提皮包，該搶嫌就用力拉扯使我重心不
      穩致皮包遭搶：：只感覺對方很壯：：」（九十一年九月三日警訊，子○○，
      九十一年度偵字第一六○三二號）、「：：當時皮包用右手提著，左手牽小孩
      ，突然間有人用力猛扯，我跌倒，眼鏡掉地上，未見清楚歹徒特徵：：感覺應
      是二人：：」（九十一年九月二十六日偵查，子○○，九十一年度偵字第一六
      ○三二號）、「：：是一名年約二十多歲之男子：：戴半罩式安全帽，因為我
      跌倒所以沒有看到車牌號碼：：（警方所查獲之搶奪涉嫌人戊○○，你是否認
      識？經當場照片指認）不認識：：但是其體型、身材和當時的搶奪我皮包之人
      差不多：：」（九十一年九月三日警訊，壬○○，九十一年度偵字第一六○三
      二號）、「：：晚上十點多我騎機車要回住處，有一輛機車從我後面過來，搶
      走我背在左肩皮包，皮包被搶走我人跌倒：：（當時有無注意到行搶人的特徵
      ？或是可以指認？）當時很暗，他有戴安全帽，穿什麼衣服我沒有看到，也沒
      有看到，剛好是轉角，他從後面拉，我就跌倒，我沒有看到車號：：警察提示
      照片，和搶我歹徒背影差不多：：」（九十三年一月十五日本院調查，壬○○
      ）等語。
    (2)又桃園縣警察局桃園分局警員因偵辦被害人癸○○遭搶奪案件，經證人洪千惠
      帶領而於九十一年九月三日凌晨一時前往桃園縣大園鄉林村崁下一五九號丑
      ○○住處查緝，被告戊○○不在該處，在上址則查獲被害人子○○於前述時、
      地經人搶奪之子○○身分證、行車執照、駕駛執照二張，適在丑○○住處之證
      人乙○○則於九十一年九月三日凌晨一時三十分，又帶同警察前往大園鄉沙崙
      村一九鄰港口一三○號被告戊○○住處逮捕被告戊○○到案，並在上址被告戊○○住處查獲被害人壬○○於前述時、地經搶奪之壬○○富邦銀行信用卡一張
      之情，亦據被告戊○○、證人洪千惠、乙○○於九十一年九月三日警訊（九十
      一年度偵字第一六○三二號）時陳述在卷，然而被告戊○○均供稱「：：（為
      何警方在丑○○住處找到子○○九十一年八月二十日十九時三十分遭搶之證件
      ？）不知道他家找到之證件何人所有，因為其屋出入複雜：：（壬○○於九十
      一年八月三十一日二十二時十分在桃園縣蘆竹鄉○○路○段附近遭搶之證件為
      何在你皮夾？）：：我於九十一年九月一日十五時在桃園縣南崁中正國際大樓
      門口撿到壬○○之富邦銀行信用卡，我就收到皮夾內：：」（九十一年九月三
      日警訊，九十一年度偵字第一六○三二號）、「：：是我在大園鄉林村崁下
      撿的，改稱不是我撿的，改稱信用卡在前天晚上台塑大樓撿的，其他東西不是
      我撿的，也不是我的，不知在那裡扣的：：」（九十一年九月三日偵查，九十
      一年度偵字第一六○三二號）、「：：（為何警察在你皮包內找到被害人『壬○○』富邦銀行信用卡？）我被抓前一、二天撿到的，是在往中正機場之蘆竹
      中正國際大樓旁撿的，我當時騎機車，是在路邊騎經過撿起來：：（為何在你
      住處發現被害人『子○○』被搶身分證、汽、機車駕照及Ｇ九－六八三一號行
      照？）我不知道為何家裡有這些東西，不是我撿的：：」（九十一年九月十七
      日偵查，九十一年度偵字第一六○三二號）、「：：（子○○）證件不是在我
      家找到的，是警察帶一些證件放在我家照相：：」（九十三年四月二十八日本
      院審理）等詞，否認有搶奪被害人子○○、壬○○之皮包，而被害人子○○、
      壬○○均與被告戊○○素不相識一節，此已據被害人子○○、壬○○陳述在卷
      ，由於搶案發生時間甚為短暫，衡諸常情，一般被害人在突發受驚嚇，且甚為
      短暫之時間，殊難清楚記下歹徒之面貌，而且被害人子○○、壬○○均表示「
      ：：因當時天色昏暗，我眼鏡又掉了，所以沒有看到搶嫌：：只感覺對方很壯
      ：：」（九十一年九月三日警訊，子○○，九十一年度偵字第一六○三二號）
      、「：：我跌倒，眼鏡掉地上，未見清楚歹徒特徵：：感覺應是二人：：」（
      九十一年九月二十六日偵查，子○○，九十一年度偵字第一六○三二號）、「
      ：：名年約二十多歲之男子：：戴半罩式安全帽，因為我跌倒所以沒有看到車
      牌號碼：：：：其體型、身材和當時的搶奪我皮包之人差不多：：」（九十一
      年九月三日警訊，壬○○，九十一年度偵字第一六○三二號）、「：：（當時
      有無注意到行搶人的特徵？或是可以指認？）當時很暗，他有戴安全帽，穿什
      麼衣服我沒有看到，也沒有看到車號，剛好是轉角，他從後面拉，我就跌倒，
      我沒有看到車號：：警察提示照片，和搶我歹徒背影差不多：：」（九十三年
  一月十五日本院調查，壬○○）等語，可知被害人子○○、壬○○二人均未看
      清楚歹徒面貌，僅係以其體型、身材和當時的搶奪我皮包之人差不多或背影差
      不多而指認出被告戊○○，然則其體型、身材差不多或背影差不多者，芸芸眾
      生中，縱非比比皆是，亦實屬屢見不鮮，因之單憑體型、身材差不多或背影差
      不多根本不足以資為辨別人物之唯一依據，何況被害人子○○、壬○○遭搶之
      時間分別在九十一年八月二十日傍晚七時三十分、九十一年八月三十一日晚間
      十時十分許，桃園分局承辦警員則係於九十一年九月三日因被害人癸○○遭搶
      奪案件逮捕被告戊○○到案後，查獲被害人子○○前揭遭搶之證件及被害人壬○○前揭遭搶之信用卡之後，通知被害人子○○、壬○○前往桃園分局，直接
      將被告戊○○之照片拿給被害人子○○、壬○○指認，難免被害人子○○、壬○○不無因而有被誘導之可能
    (3)如前所述，被害人子○○遭搶奪之身分證、汽、機車駕照、行車執照是在證人
      丑○○住處查獲，顯然並不足以證明被告戊○○有於右述時、地搶奪被害人子
      ○○內有身分證、駕照、行車執照，印章二枚、鑰匙、車庫遙控器、健保卡及
      台灣企銀信用卡二張、現金四萬多元之皮包，雖自被告戊○○皮夾內搜出被害
      人壬○○前述時、地遭搶奪之富邦銀行信用卡，而被告戊○○則係一再稱撿到
      的云云，被告戊○○前揭所述撿到之詞縱屬不能成立，然依最高法院三十年上
      字第一八三一號判例意旨，除非有積極證據足以證明其犯罪行為，仍不能遽為
      認定被告戊○○有搶奪壬○○內有富邦銀行、台灣銀行及郵局金融卡各一張、
      富邦銀行信用卡、身分證、駕照各一張、行動電話一具等物之皮包，依經驗法
      則，盜贓物之取得或出於搶奪、強盜、竊盜、收受、故買贓物及侵占離本人所
      持有之物，或因不知情而取得，原因非只一端，要難僅因被告戊○○皮夾內搜
      出被害人壬○○被搶奪之信用卡，即認該張信用卡係被告戊○○搶奪得來，又
      被害人子○○、壬○○之指述其等遭搶奪皮包，惟因並未指明係何人所為，其
      在警局及本院之供述及所出具之贓物領據，充其量僅能認定查獲之被害人子○○身分證、汽、機車駕照、行車執照、被害人壬○○之富邦銀行信用卡係屬贓
      物而已。是就公訴人所指被告戊○○此部分涉嫌搶奪罪嫌部分，並無任何證據
      足資佐證；此外，本件復查無其他積極證據足供被告戊○○犯有前揭搶奪罪之
      參佐，以證明其確有公訴人所指之前開犯行，揆諸前揭說明，是知此部分搶奪
      犯行尚屬不能證明，惟公訴人認此部分與前揭經起訴判刑部分，有連續犯之裁
      判上一罪關係，爰不另為無罪之諭知，併此敘明。
貳、無罪部分：
一、公訴意旨以：被告巳○○夥同同案被告戊○○（已經有罪判決），於九十一年八
    月二十一日凌晨二時三十分許，在桃園縣中壢市○○○路與元化路口，持自備之
    鑰匙一支，共同竊得證人即被害人寅○○所有之車牌ＦＪ二—五二號重型機車
    ，得手後二人即騎乘該機車，在中壢市區兜風，嗣於是日清晨五時三十分許，二
    人行經中壢市○○○路六二號前時，為被害人寅○○發現，予以當場逮捕，且扣
    得鑰匙一支，因認被告巳○○涉有刑法第三百二十條第一項之竊盜罪嫌云云。
二、按犯罪事實，應依證據認定之，無證據不得認定其犯罪事實。又不能證明被告犯
    罪者，應諭知無罪之判決，刑事訴訟法第一百五十四條第二項、第三百零一條第
    一項分別定有明文。次按刑事訴訟上證明之資料，無論其為直接證據或間接證據
    ，均須達於通常一般之人均不致於有所懷疑，而得確信其為真實之程度，始得據
    為有罪之認定，若其關於被告是否犯罪之證明未能達此程度，而有合理性懷疑之
    存在，致使無從形成有罪之確信，根據「罪證有疑，利於被告」之證據法則，即
    不得遽為不利被告之認定（最高法院七十六年度台上字第四九八六號判例意旨參
    照），其以情況證據（即間接證據）斷罪時，尤須基於該證據在直接關係上所可
    證明之他項情況事實，本乎推理作用足以確證被告有罪，方為合法，不得徒憑主
    觀上之推想，將一般經驗上有利被告之其他合理情況逕予排除，此觀諸最高法院
    三十二年度上字第六七號判例意旨亦甚彰明。
三、公訴人認被告巳○○涉犯上開竊盜罪嫌係以被害人寅○○之指述，及贓物領據一
    紙資為論據。經查：
（一）ＦＪ二－○五二號重型機車係證人寅○○所有，於九十一年八月二十日晚間十
      一時三十分許，證人寅○○將車牌號碼ＦＪ二－○五二號機車停放在中壢市○○○路與元化路口附近路旁，而於翌日凌晨二時三十分許被害人寅○○發現機
      車不見，遂自行在附近尋找該機車，至凌晨五時三十分許在機車原停放處一、
      二百公尺遠處之中壢市○○○路六二號前發現被告巳○○騎ＦＪ二－○五二號
      重型機車載同案被告戊○○，乃上前攔捕，同案被告戊○○趁機逃逸，被告巳
      ○○則被逮捕送警究辦一節，已據證人寅○○於九十一年八月二十一日警訊、
      九十一年十二月二日偵查（九十一年度偵字第一五七三三號）、九十三年一月
      十五日本院調查時陳述甚詳，並有贓物領據、車籍作業系統－查詢認可資料（
      九十一年度偵字第一五七三三號卷第十三頁、第十四頁）在卷可稽。
（二）惟被告巳○○堅詞否認有上述竊盜ＦＪ二－○五二號重型機車犯行，歷次於警
      訊、偵查及本院調查審理時均辯稱「：：戊○○於九十一年八月二十一日凌晨
      二時十分許打電話給我，要我到中壢市○○○路與元化路口找他：：我就從住
      處駕駛自小客車ＬＫ－五九六一號出發，到了中壢市○○○路與元化路口時，
      戊○○已騎了一部重型ＦＪ二－○五二號在該處發動引擎在等我了：：等我把
      自小客ＬＫ－五九六二號停於現場，就坐上戊○○所偷來的重機車：：戊○○
      載我去找他朋友，但在中壢市區繞了很久：：後來我就跟戊○○說，我要回家
      了，所以我就要求戊○○下車，換我騎重機ＦＪ二－○五二號載戊○○，當我
      載戊○○要回我停車處時，在九十一年八月二十一日凌晨五時三十分騎到中壢
      市○○○路六二號前，就被警察攔獲：：」（九十一年八月二十一日警訊，九
      十一年度偵字第一五七三三號）、「：：（有無與李（戊○○）一起偷車？）
      沒有：：因為我要將機車騎到我放汽車之地，在途中就被攔下：：他（戊○○
      ）打電話給我約在該地：：」（九十一年八月二十一日偵查，九十一年度偵字
      第一五七三三號）、「：：是我於右開時間（九十一年八月二十一日）凌晨二
      時多去載『華』（戊○○）『華』先打我0000000000號行動電話聯
      絡：：，我沒有參與偷竊，是『華』偷的：：」（九十一年十二月二日偵查，
      九十一年度偵字第一五七三三號）、「：：（九十一年八月二十一日凌晨五時
      三十分你和戊○○騎經中壢市○○○路六十二號前被警察攔下之機車來源？）
      是戊○○的，我騎機車載戊○○：：被攔下二個小時前在中壢某巷內：：戊○○叫我過去，他在那邊等我：：戊○○叫我騎機車載他去逛一逛：：」（九十
      二年五月十五日本院調查）、「：：（機車是否你偷的？）不是：：（機車何
      人的？）我開車到現場下車後戊○○表示要找朋友逛一逛，所以就騎該部機車
      ：：戊○○打電話叫我去載他：：」（九十二年五月二十三日本院調查）、「
      ：：我沒有偷機車：：我去載戊○○的時候，我只是接他機車過來騎：：」（
      九十二年十一月二十四日本院調查）等語，並表示「：：（知悉該車為贓車？
      ）不知道，他（戊○○）只有告訴我要去找朋友：：」（九十一年八月二十一
      日偵查，九十一年度偵字第一五七三三號）、「：：（戊○○有無告訴你機車
      來源？）沒有：：」（九十二年五月二十三日本院調查）等詞。
（三）同案被告戊○○均供承「：：我用我隨身攜帶的機車鑰匙插入ＦＪ二－○五二
      號車鑰匙孔，結果就可以發動該車，所以我就將該機車騎走，載我朋友巳○○
      到中壢市一帶兜風，後來巳○○說想回家了，所以我就將該機車交給巳○○騎
      ，我要把機車騎回原地還車主，結果就被車主發現，報警將我們查獲：：」（
      九十一年八月二十一日警訊，九十一年度偵字第一五七三三號），「：：是我
      偷的，用自備鑰匙偷的：：（為何八月二十一日是巳○○騎乘？）因為我們要
      將車子騎回原地，輪流騎：：我叫他（巳○○）來載我，他車子就停在旁邊：
      ：」（九十一年八月二十一日偵查，九十一年度偵字第一五七三三號）、「：
      ：（是否與巳○○共同行竊？）沒有，是我在右開地點打電話予『偉』，要他
      開車來載我，我拿鑰匙開右開機車（ＦＪ二－○五二號機車），待他來，一起
      兜風：：我以0000000000號聯絡：：我是打他手機聯絡，他電話號
      碼我記不得了：：晚上十二時：：」（九十一年九月十七日偵查，九十一年度
      偵字第一六○三二號）、「：：我確有打電話給『偉』（巳○○）：：他沒參
      與竊盜：：」（九十一年十一月十一日偵查，九十一年度偵字第一六○三二號
      ）、「：：在等巳○○來載我時，我坐在機車上就用鑰匙發動那部機車：：」
      （九十二年五月十五日本院調查）、」「：：是我自己偷的：：當時巳○○應
      該在他家，我原先打電話請他到該處回家，等他來的時間我拿鑰匙試可以發動
      就騎走該部機車：：」（九十二年五月二十三日本院調查）等詞，同時亦供述
      「：：（你偷機車時有無共犯？）沒有：：（巳○○知道ＦＪ二－○五二號是
      你偷來的嗎？）他是我打電話叫他出來的，他不知道是我偷的：：因我騎累了
      所以交給他（巳○○）騎：：」（九十一年八月二十一日警訊，九十一年度偵
      字第一五七三三號），「：：巳○○不知道：：我告訴他是朋友的：：」（九
      十一年八月二十一日偵查，九十一年度偵字第一五七三三號）、「：：（巳○○抵達現場之後，你有無告訴他機車來源？）沒有，我跟他說向朋友借的：：
      」（九十二年五月二十三日本院調查）、「：：是我自己一人偷的，行竊時他
      並不知情，他原開車過去載我：：他原本不知，二人坐上那部機車後十分鐘，
      巳○○問我，我才告訴他，等他來時間偷的：：原先是我載他，後來他騎載我
      ，而他騎時知道是我偷來：：」（九十二年七月三日本院調查）、「：：與巳
      ○○騎乘被逮捕的機車是我偷的：：」（九十二年十一月二十四日本院調查）
      等語，而證人寅○○亦證稱「：：（被逮捕那位，當時有無說，汽車停放在那
      裡？）好像有：：我捉到那位是騎機車的，應是『巳○○』，『偉』有說有輛
      汽車停附近：：」（九十一年九月二十三日偵查，九十一年度偵字第一五七三
      三號）、「：：（發現失竊到你發現被告（巳○○）騎乘你的機車是幾點？）
      我發現時是凌晨一點，發現二名嫌犯騎我機車是凌晨四、五點：：（機車失竊
      地點與你之後發現地點隔多遠？）不到一公里：：」等，可知被告巳○○歷次
      所供述要將ＦＪ二－○五二號重型機車騎原處之詞真實可採述。
（四）至於同案被告戊○○持用之0000000000號、0000000000
      號二支行動電話門號，於九十一年八月二十日晚間十一時至翌日凌晨晨三時止
      無發話至被告巳○○持用之0000000000號行動電話門號之記錄，有
      0000000000號自九十一年八月二十日下午五時十三分起至九十一年
      八月二十一日上午十一時止之通話記錄（九十一年度偵字第一五七三三號卷第
      三十八頁）、遠傳電信股份有限公司傳真之0000000000行動電話使
      用人資料及自九十一年八月二十日至九十一年八月二十一日之通話記錄（九十
      一年度偵字第一五七三三號卷第三十七頁）在卷可稽，惟被告巳○○所辯於九
      十一年八月二十一日凌晨二時三十分許有接到同案被告戊○○之電話聯絡縱屬
      非真實證，然依最高法院三十年上字第一八三一號判例意旨，除非有積極證據
      足以證明被告巳○○犯罪行為，仍不能遽為認定被告巳○○犯罪之論據。
（五）綜上可知，本件證人即被害人寅○○之證詞並不當然足以證明ＦＪ二－○五二
      號重型機車失竊是何人所為，其前述證詞與贓物領據，僅能證明車失竊及尋獲
      之事實，且依經驗法則，盜贓物之取得或出於竊盜、收受、故買贓物及侵占離
      本人所持有之物，或因不知情而取得，原因非只一端，要難僅因被告騎駛被竊
      機車被逮獲即認該ＦＪ二－○五二號重型機車係被告巳○○所竊，何況同案被
      告戊○○於警訊、偵查及本院調查均供承ＦＪ二－○五二號重型機車係其自己
      竊盜取得後，始騎乘載被告巳○○及交由被告巳○○騎乘載其之情，此外，本
      件復查無其他積極證據足供被告巳○○犯有竊盜罪之參佐，以證明其確有公訴
      人所指之前開犯行。是其犯罪係屬不能證明，揆諸前揭說明，自應諭知被告巳
      ○○無罪之判決。
參、移送併辦部分：
一、台灣桃園地方法院檢察署：（一）、九十二年七月十日辛○守餘九十二偵字第九
    五○七號函送九十二年度偵字第九五○七號併辦意旨：被告戊○○意圖為自己不
    法之所有，於九十二年五月五日中午，在桃園縣蘆竹鄉○○路○段八三號台銀大
    樓後門，趁被害人丙○○不注意之際，搶奪其所有之皮包（內有新台幣六千元、
    信用卡七張、提款卡五張、身分證及駕駛執照各一張）。（二）、九十二年十二
    月三十一日辛○清敬九十二偵字第一九一○一號函送九十二年度偵字第一九一○
    一號併辦意旨：於九十二年四月十八日十七時許，在蘆竹鄉○○○路四二號前，
    打開被害人羅雙嬌所駕駛停放該處之八Ｕ－七五一九號自用小客車右前車門，動
    手搶奪右前座上被害人丙○○所有皮包一包（現金一萬三千元、超商禮券、ＰＡ
    ＮＡＳＯＮＩＣ行動電話手機一具、花旗、台新銀信用卡各一張、花旗、日盛金
    融卡各一張、羅雙嬌身分證一張、駕照一張、八Ｕ－七五一九號自用小客車行車
    執照）；於九十二年五月八日上午十時五分許，在蘆竹鄉○○街與中正路口，打
    開被害人未○○所駕駛停放路口等候號誌轉綠燈之Ｌ九－七七二○號自用小客車
    右前車門，動手搶奪右前駕駛座上之被害人未○○皮包（現金二千元、國際牌行
    動電話一具、未○○身分證、汽車駕駛執照、Ｌ九－七七二○號自用小客車行車
    執照、健保卡）。於九十二年五月十三日上午六時五十五分許，在蘆竹鄉○○路
    ○段三五五號前，打開被害人蔡恆淑所駕駛停放該處之自用小客車右前車門，動
    手搶奪椅墊上之手提包（內有富邦銀行信用卡一張、台新銀行信用卡、華信銀行
    信用卡一張、蔡恆淑身分證、現金三千五百元、美金十元、ＭＯＴＯＲＯＬＡ行
    動電話一具）。（三）、九十三年一月二十日辛○清義九十二偵字第一七○○六
    號函送九十二年度偵字第一七○○六號併辦意旨：被告戊○○於九十二年五月十
    二日上午十時許，夥同另案被告（另審理中）辰○○，共同意圖為自己不法之所
    有，共乘車號不詳之機車，至桃園縣中壢市○○○路二四一號前，搶奪正在該處
    路旁發動機車之被害人甲○○，置放於機車腳踏板上之皮包（內裝有現金三萬、
    存摺三本）；認被告戊○○涉有刑法第三百二十五條第一項之搶奪罪嫌，而被告
    戊○○前被訴搶奪等案件，業經本署檢察官以九十一年度偵字第一五七三三號、
    第一六○三二號、第一六一○六號及第一六二九七號提起公訴，現在台灣桃園地
    方法院審理中，上開同一被告戊○○所涉之搶奪犯行，與該起訴案件時間緊接，
    所犯構成要相同，顯具有連續犯之關係，屬裁判上一罪，為法律上同一案件，因
    而移送併案審理等語。
二、按犯罪事實，應依證據認定之，無證據不得認定其犯罪事實。又不能證明被告犯
    罪者，應諭知無罪之判決，刑事訴訟法第一百五十四條第二項、第三百零一條第
    一項分別定有明文。次按刑事訴訟上證明之資料，無論其為直接證據或間接證據
    ，均須達於通常一般之人均不致於有所懷疑，而得確信其為真實之程度，始得據
    為有罪之認定，若其關於被告是否犯罪之證明未能達此程度，而有合理性懷疑之
    存在，致使無從形成有罪之確信，根據「罪證有疑，利於被告」之證據法則，即
    不得遽為不利被告之認定（最高法院七十六年度台上字第四九八六號判例意旨參
    照），其以情況證據（即間接證據）斷罪時，尤須基於該證據在直接關係上所可
    證明之他項情況事實，本乎推理作用足以確證被告有罪，方為合法，不得徒憑主
    觀上之推想，將一般經驗上有利被告之其他合理情況逕予排除，此觀諸最高法院
    三十二年度上字第六七號判例意旨亦甚彰明。
三、公訴人認被告戊○○有前揭搶奪罪嫌係以被害人丙○○、申○○、未○○、蔡淑
    恆、甲○○之指訴及指認口卡、指認犯罪嫌疑人記錄表等為據。訊據被告戊○○
    否認有搶奪被害人丙○○、申○○、未○○、蔡恆淑、甲○○等人皮包之犯行，
    辯稱「：：我不曉得這件事：：我都不知道這些事情，沒有一件是我做的：：他
    （指甲○○）認錯人了：：九十二年三月二十六日才出獄，到了九十二年五月中
    ，待在家裡一個多月，我只做五、六件強盜案件，我不可能犯下十幾件搶奪案件
    ，這些都是別家派出所知道我被抓了之後，灌水栽到我身上：：」（九十三年三
    月十二日本院調查）等語。經查：
（一）關於被害人丙○○部分：
      證人即被害人丙○○於九十二年五月五日中午十二時許在桃園縣蘆竹鄉○○路
      ○段八三號台銀大樓後門，將自用小客車停放該處而在車內講行動電話時，突
      然遭人打開右前車門取走放置車內座椅上之皮包（內有現金六千元、信用卡七
      張、提款卡五張、身分證及駕駛執照各一張）之情，已據被害人丙○○於九十
      二年六月一日警訊（九十二年度偵字第九五○七號）、九十三年四月九日本院
      調查時指訴甚詳，而證人丙○○亦均指述「：：當時我是在我所有車內駕駛座
      上講行動電話，講到一半，右車門忽然打開，就有一名約高一七八公分，長相
      斯文之男子衝進我車內，在我面前把我咖啡色手提包搶走，當時我嚇一跳，馬
      上下車大聲喊『搶劫』，然後衝出去追歹徒，歹徒跳過矮牆後：：歹徒騎黑色
      機車逃逸（車號不清楚）：：當時歹徒未戴口罩及安全帽，所以我可以明確認
      出歹徒：：經我當場指認警方所查獲之犯嫌戊○○就是當天搶我財物之歹徒無
      誤：：（警方除現場供你指認外，另提供三張不同人之照片供你指認，你是否
      可以指認出是何編號之照片年籍之歹徒是搶你財物之人？）可以明確指出是左
      邊第一個，資料上姓名叫戊○○之男子，就是搶我財物之歹徒：：」（九十二
      年六月一日警訊，九十二年度偵字第九五○七號）、「：：（搶你的人有幾個
      人？）只有一個戊○○，我看的很清楚：：（當時歹徒有無戴面罩或安全帽？
      ）沒有：：有人打開我的車門，我以為是我認識，結果完全不認識，他長相很
      好，我一眼就能認出他：：（當時在大園分局有無對他本人指認？）現場有三
      個人讓我指認：：（庭上四位（戊○○、巳○○、己○○、辰○○）可否認出
      有初搶你之歹徒？）從右邊算第三個，穿灰色衣服之人（戊○○），當初我跟
      他正面對，他現在比較胖：：」（九十三年四月九日本院調查）等語，然而被
      告戊○○堅詞否認有於前述時、地搶奪被害人丙○○皮包之犯行，而被害人丙○○與被告戊○○素不相識，此已據被害人丙○○、被告戊○○陳述在卷，由
      於搶案發生時間甚為短暫，衡諸常情，一般被害人在突發受驚嚇，且甚為短暫
      之時間，殊難清楚記下歹徒之面貌，更遑論身高，而且上開搶奪案件發生時間
      是在九十二年五月五日，桃園縣警察局大園分局承警員則係於九十二年六月一
      日通知被害人丙○○前往大園分局，直接將因強盜案已經逮捕羈押之被告戊○○一人供被害人丙○○當面指認【此已據被害人丙○○於九十二年六月一日警
      訊時陳述甚詳，並有桃園縣警察局大園分局指認犯罪嫌疑人紀錄表可稽，九十
      二年度偵字第九五○七號卷第十一頁，從而被害人丙○○於九十三年四月九日
      本院調查時所稱「：：（當時在大園分局有無對他本人指認？）現場有三個人
      讓我指認：：」顯然有誤。】，難免被害人丙○○不無因而有被誘導之可能，
      又被害人丙○○於九十三年四月九日本院調查時指稱當時搶奪其皮包之歹徒頭
      髮不長不短，有染黃色，惟據被告戊○○前於九十一年八月二十九日因竊盜案
      件被逮捕後經警拍攝之照片、口卡片所留之歷年檔案照片所示，被告戊○○是
      蓄短髮，頭髮均是黑色，於九十二年六月一日經大園分局承辦警員帶至大園分
      局供被害人丙○○指認時，亦是短髮，頭髮是黑色，有照片二紙（九十一年度
      偵字第一六一○六號卷第四十二頁、九十二年度偵字第九五○七號卷第十頁反
      面）、口卡片一紙（九十一年度偵字第一六○三二號卷第四十四頁）在卷可稽
      ，此外亦未查獲任何被害人丙○○前述被搶奪之贓物等積極證據足資證明被告
      戊○○有涉犯搶奪被害人丙○○皮包犯行，實難僅憑被害人丙○○之唯一指述
      而認被告戊○○有前揭搶奪被害人丙○○皮包犯行。
（二）關於被害人申○○、未○○、蔡恆淑部分：
    (1)被害人申○○於九十二年四月十八日十七時許，駕駛車號八Ｕ－七五一九號自
      用小客停在在蘆竹鄉○○○路四二號前，突遭人打開八Ｕ－七五一九號自用小
      客車右前車門，動手搶奪右前駕駛座上被害人申○○所有皮包一包（現金一萬
      三千元、超商禮券、ＰＡＮＡＳＯＮＩＣ行動電話手機一具、花旗、台新銀信
      用卡各一張、花旗、日盛金融卡各一張、申○○身分證一張、駕照一張、八Ｕ
      －七五一九號自用小客車行車執照）；被害人未○○於九十二年五月八日上午
      十時五分許，駕駛Ｌ九－七七二○號自用二客車行經在蘆竹鄉○○街與中正路
      口暫停等候號誌轉綠燈時，突遭人打開Ｌ九－七七二○號自用小客車右前車門
      ，動手搶奪右前座上之被害人未○○皮包（現金二千元、國際牌行動電話一具
      、未○○身分證、汽車駕駛執照、Ｌ九－七七二○號自用小客車行車執照、健
      保卡）；被害人蔡恆淑於九十二年五月十三日上午六時五十五分許，駕駛自用
      小客車停在蘆竹鄉○○路○段三五五號前時，突遭人打開自用小客車右前車門
      ，動手搶奪椅墊上之手提包（內有富邦銀行信用卡一張、台新銀行信用卡、華
      信銀行信用卡一張、蔡恆淑身分證、現金三千五百元、美金十元、ＭＯＴＯＲ
      ＯＬＡ行動電話一具）各情，均據被害人羅雙嬌於九十二年四月十八日、九十
      二年六月十六日警訊、九十三年四月九日本院調查、被害人未○○九十二年五
  月八日、九十二年六月十六日警訊、九十三年四月九日本院調查、被害人蔡恆
      淑於九十二年五月十三日、九十二年六月十六日警訊、九十三年四月九日本院
      調查時指述甚詳。
    (2)而被害人申○○、未○○、蔡恆淑亦均指稱「：：（歹徒駕駛何車？行搶時？
      ）ＩＱＴ－五○五號重型機車。歹徒戴深色全罩式安全帽：：中等身材，不會
      胖：：」（九十二年四月十八日警訊，申○○，九十二年度偵字第一九一○一
      號）、「：：經我當場指認警方所查獲之犯嫌及人犯照片，我確定就是當天侵
      入我車內搶奪我財物之歹徒無誤，而且警方將全罩式安全帽戴在戊○○頭上，
      我看他的眼神部分一看就是戊○○沒錯：：」（九十二年六月十六日警訊，申
      ○○，九十二年度偵字第一九一○一號）、「：：（可否認出搶你的人是誰？
      ）他有戴安全帽：：只能認出眼睛部分的特徵：：」（可否認出庭上有無搶你
      的歹徒？）裡裡面那一位（戊○○）：：」（九十三年四月九日本院調查，申
      ○○）、「：：遭一名男子（大約一七○公分左右，壯碩，年約二、三十歲）
      ：：頭戴安全帽及口罩：騎機乘黑灰色重機車：：搶走我置放右車座椅皮包：
      ：行搶後該男子往桃園街（忠孝西路方向）逃逸：：」（九十二年五月八日警
      訊，未○○，九十二年度偵字第一九一○一號）、「：：經我當場指認警方所
      查獲之犯嫌戊○○，我確定就是當天侵入我車內搶奪我財物之歹徒無誤，而且
      警方將全罩式安全帽戴在戊○○頭上，我一眼就認出是戊○○：：」（九十二
      年六月十六日警訊，未○○，九十二年度偵字第一九一○一號）、「：：（有
      無看見歹徒長相？）他有戴安全帽跟口罩，所以沒有看清楚：：（警察局有指
      認被告戊○○？）有：：（當時如何認出他『戊○○』？）他的眼神及他的背
      影：：（法庭上有無當天搶你之歹徒？）就是靠牆裡面那一位（指戊○○）：
      ：」（九十三年四月九日本院調查，未○○）、「：：遭一名年約三十明男子
      ：：奪走置於椅墊之手提包：：（（歹徒特徵為何？犯案工具？）年約三十餘
      歲，身材壯碩，約一七五公分：：戴黑色全罩式安全帽：：ＯＹＯ－五九九：
      ：」（九十二年五月十三日警訊，蔡恆淑）、「：：「：：經我當場指認警方
      所查獲之犯嫌戊○○，我確定就是當天侵入我車內搶奪我財物之歹徒無誤，而
      且警方將全罩式安全帽戴在戊○○頭上，我看他的眼神部分一看就是戊○○沒
      錯：：」（九十二年六月十六日警訊，蔡恆淑，九十二年度偵字第一九一○一
      號）、「：：（（歹徒）有戴安全帽否？）有，全罩式：：（有看清楚搶你人
      的面貌？）沒有，只有看到背影，我有下車跟他拉扯：：（當時在警局如何認
      出搶你之人？）他載全罩式安全帽，我認出眼神：：（現在可否認出庭上有無
      搶你之歹徒？）（當庭指認戊○○）坐在靠牆裡面的人：：」（九十三年四月
      九日本院調查，蔡恆淑）等語。
    (3)然而，被告戊○○堅詞否認有於前述時、地搶奪被害人申○○、未○○、蔡恆
      淑等人皮包之犯行，而被害人申○○、未○○、蔡恆淑均與被告戊○○素不相
      識一節，此已據被害人申○○、未○○、蔡恆淑、被告戊○○陳述在卷，由於
      搶案發生時間甚為短暫，衡諸常情，一般被害人在突發受驚嚇，且甚為短暫之
      時間，殊難清楚記下歹徒之面貌，而且被害人申○○、未○○、蔡恆淑等人均
      指稱歹徒有戴全罩式安全帽，係依據眼神而指認出被告戊○○，然則眼神相似
      者，直芸芸眾生中，縱非比比皆是，亦實屬屢見不鮮，因之單憑眼神顯不足以
      資為辨別人物之唯一依據，何況被害人申○○、未○○、蔡恆淑遭搶之時間分
      別在九十二年四月十八日十七時許、九十二年五月八日上午十時五分許及九十
      二年五月十三日上午六時五十五分許，大園分局承辦警員則係於九十二年六月
      十六日通知被害人申○○、未○○、蔡恆淑前往大園分局，直接將因強盜案已
      經逮捕羈押之被告戊○○一人供被害人申○○、未○○、蔡恆淑當面指認，難
      免被害人申○○、未○○、蔡恆淑不無因而有被誘導之可能，又被害人申○○
      、蔡恆淑前述遭搶之財物迄未尋獲，被害人未○○前述遭搶之財物，其中國際
      牌行動電話一具雖經警循線查出由證人陶秀娟之女兒陶書涵持用中，經通知證
      人陶秀娟到大園分局說明，證人陶秀娟則證稱「：：使用國際牌ＧＤ七五型：
      ：行動電話：：由我購買給我女兒使用：：於九十二年五月中旬某日二十時，
      在桃園市○○路○路邊賣中古行動電話攤販，以新台幣三千元購得：：我不知
      老板叫什麼名字，只知綽號叫阿啟：：身高約一五○公分左右，年約四十歲：
      ：」（九十二年七月二十八日警訊，九十二年度偵字第一九一○一號）等語，
      被告戊○○民國六十五年十月十日出生，身高近一八○公分，有桃園縣警察局
      大園分局指認犯罪嫌疑人紀錄表在卷可稽（九十二年度偵字第一九一○一號第
      十九頁），顯非被告戊○○出售上開被害人未○○遭搶之行動電話給證人陶秀
      娟；此外搶奪被害人申○○、蔡恆淑之歹徒騎乘之交通工具，ＩＱＴ－五○五
      號重型機車車主為王玉春，ＯＹＯ－五五九號重型機車車主為陳信達，有車籍
      系業系統－查詢認可資料（九十二年度偵字第一九一○一號卷第三十頁）、車
      號查詢重型機車車籍電腦資料（本院卷）各一紙在卷可稽，證人陳信達、夏至
      國亦分別證述「：：該機車（ＯＹＯ－五五九號重型機車）於九十年十月一日
      凌晨二時許，在中壢市○○○路遭姓名年籍不詳之男子詐騙騎走至今未歸：：
      我於當天時許有到中壢派出所報案，且歹徒曾借用我的行動電話打給他朋友，
      事後經我向他朋友詢問得知他叫夏至國：：」（九十二年七月十三日警訊，陳
      信達，九十二年度偵字第一九一○一號）、「：：我告訴陳信達說，因朋友家
      你不方便去，我就叫陳信達在路邊等，然後就將ＯＹＯ－五五九號重型機車騎
      走：：當天騎走該ＯＹＯ重型機車後，我就騎到中壢市○○○○○路旁停後，
      就未再使用，亦無返回查看：：（警方所提供戊○○、辰○○、丑○○之相片
      你是否認識？）均不認識：：」（九十二年七月二十一日警訊，夏至國，九十
      二年度偵字第一九一○一號）等，而目賭被害人蔡恆淑遭搶經過之證人黃麗惠
      亦係證述「：：我就看有乙部機車停靠在她（蔡恆淑）的車後，有一名男子從
      機車下來走向蔡恆淑車子右側打開右側門，拿走車內的包包：：我沒有看見該
      部機車車牌：：約一七五公分，頭戴全罩式安全帽：：」（九十二年十一月十
      三日警訊，九十二年度偵字第一九一○一號）等，亦均無從證明被告戊○○涉
      有搶奪申○○、蔡恆淑皮包；實難僅憑被害人申○○、未○○、蔡恆淑之唯一
      指述而認被告戊○○有前揭搶奪被害人申○○、未○○、蔡恆淑皮包犯行。
（三）關於被害人甲○○部分：
      被害人甲○○於九十二年五月十二日上午十時許騎駛機車行經桃園縣中壢市○○○路二四一號前，機車突然發生故障，而在上址重新發動機車引擎時，突遭
      二名騎乘機車之歹徒搶奪置放在機車腳踏墊處之手提包（內有現金三萬元、存
      摺三本）之情，已據被害人甲○○於九十二年六月七日警訊、九十二年十一月
      二十一日偵查（九十二年度偵字第一七○○六號）及九十三年四月二十八日本
      院審理時指述甚詳；而被害人甲○○亦均指述「：：突有一名男子頭戴半罩式
      黑色安全帽，趁我不注意時將手提包搶走，並坐上另一名頭戴半罩式黑色安全
      帽男子所騎機車共同逃逸：：因該二名男子搶奪時，頭上皆僅戴半罩式安全帽
      ，且當時我很注意他們並正面相看過，所以被搶後我印象得深刻，若能讓我指
      認，我一定能得清楚認出：：（今警方提供強盜犯嫌戊○○及辰○○二人相片
      供妳指認，該二人是否為行搶妳之二人？）相片很清楚，我一眼就認出相片中
      身穿紅色衣服男子（戊○○）確是當時騎機車的那位男子沒錯，而另一男子辰
      ○○則是趁機下車行搶我皮包的男子沒錯：：」（九十二年六月七日警訊，九
      十二年度偵字第一七○○六號）、「：：有一個男子戴著半罩式安全帽從我後
      面走過來，我當時並沒有發現他，結果他就突然伸手把我的皮包拿走，一拿後
      他就往後跑，接著另一名男子迅速騎機車接近，然後搶的人就坐上機車一起離
      開：：（該二人就是剛剛讓你指認之戊○○、辰○○？）搶的人是辰○○，騎
      車的是李（戊○○），當時二人都是穿拖鞋，而且戴著半罩式的安全帽，所以
      我看的很清楚：：」（九十二年十一月二十一日偵查，九十二年度偵字第一七
      ○○六號）、「：：（搶你的人有幾個人？）兩個人，一個騎車，一個人下來
      搶我皮包：：兩個人都有戴半罩黑或藍色安全帽：：（搶你的人面貌、或身體
      有無特徵？個人都穿一樣衣服，拖鞋、身高一百七十公分：：當時警察有帶我
      去指認，我指出辰○○，載他的人我沒有印象：：（現在可否指出搶你的人？
      ）自左算起第三人動手搶我的人（當庭指辰○○），第一個是騎機車的人（當
      庭指戊○○）：：」（九十三年四月二十八日本院調查）等語，然而被告戊○○堅詞否認有於前述時、地搶奪被害人甲○○皮包之犯行，另案被告辰○○亦
      供稱「：：（於九十二年五月十二日上午十時許，有無夥同戊○○二人於中壢
      市○○○路二百四十一號前以共乘機車方式搶奪被害人甲○○手提包後逃逸？
      ）沒有：：可能她認錯人：：」（九十二年六月三十一偵日警訊，九十二年度
      偵字第一七○○六號）、「：：這一件不是我們（辰○○、戊○○）做的：：
      」（九十二年十一月二十一日偵查）、「：：我沒有動手搶她（甲○○）：：
      」（九十三年四月二十八日本院調查）等，而被害人甲○○與被告戊○○、另
      案被告辰○○素不相識，此已據被害人甲○○、被告戊○○、另案被告辰○○
      陳述在卷，由於搶案發生時間甚為短暫，衡諸常情，一般被害人在突發受驚嚇
      ，且甚為短暫之時間，殊難清楚記下歹徒之面貌，而且被害人甲○○亦指稱歹
      徒有戴半罩式安全帽，雖然被害人甲○○指稱「：：當時我很注意他們並正面
      相看過，所以被搶後我印象得深刻：：」等詞，然據其於九十二年十一月二十
      一日偵查時所述「：：有一個男子戴著半罩式安全帽從我後面走過來，我當時
      並沒有發現他，結果他就突然伸手把我的皮包拿走，一拿後他就往後跑，接著
      另一名男子迅速騎機車接近，然後搶的人就坐上機車一起離開：：」等詞，顯
      然事發極為突然，時間甚為短暫，衡諸常情，被害人甲○○根本無從看清楚歹
      徒面貌，更遑論行搶歹徒有戴半罩式安全帽，所稱「：：當時我很注意他們並
      正面相看過，所以被搶後我印象得深刻：：」等詞顯有可議，而且上開搶奪案
      件發生時間是在九十二年五月十二日，桃園縣警察局大園分局承辦警員則係於
      九十二年六月七日通知被害人甲○○前往大園分局，直接將被告戊○○、另案
      被告辰○○之照片供被害人甲○○當面指認，難免被害人甲○○不無因而有被
      誘導之可能，此外亦未查獲任何被害人甲○○前述被搶奪之贓物等積極證據足
      資證明被告戊○○有與另案被告辰○○涉犯搶奪被害人甲○○皮包犯行，實難
      僅憑被害人甲○○之唯一指述而認被告戊○○有前揭搶奪被害人甲○○皮包犯
      行。
    綜上，公訴人援引之各項證據胥非可憑，此外，復查無其他積極證據可證明被告
    戊○○有此部分搶奪犯行，從而此移送併辦部分與前揭經本院論罪之搶奪部分即
    乏連續犯裁判上一罪之關係，本院未能逕予審酌，皆應退請檢察官另行依法辦理
    。
據上論斷，應依刑事訴訟法第二百九十九條第一項前段、第三百零一條第一項，刑法
第二十八條、第五十六條、第二百十六條、第二百十條、第三百二十五條第一項、第
三百三十七條、第三百三十九條第一項、第二項、第五十五條、第五十一條第五款、
第二百十九條，罰金罰鍰提高標準條例第一條前段，判決如主文。
本案經檢察官魏雯祈到庭執行職務。
中      華      民      國    九十三    年      五      月     十九     日
                                  臺灣桃園地方法院刑事第一庭
                                      審判長法  官  吳爭奇
                                            法  官  黃梅淑
                                            法  官  林婷立
右正本證明與原本無異。
如不服本判決，應於判決送達後十日內向本院提出上訴狀( 應附繕本 )，上訴於臺灣
高等法院。
                                            書記官  楊鳳滿
中        華        民        國   九十三   年   六   月    十六    日
附表一：
┌──┬────────┬────────────┬────────┬──
│編號│消費時間        │特約商店                │消費金額、購買商│交易
│    │                │                        │品名稱          │
├──┼────────┼────────────┼────────┼──
│(一)  │十九時四十三分  │中國信託特店            │九十八元，油品  │成功
├──┼────────┼────────────┼────────┼──
│(二)  │十九時五十九分  │台茂南崁家庭娛樂購物中心│四千三百二十元，│成功
│    │                │（桃園縣南崁路一段一一二│金飾            │
├──┼────────┼────────────┼────────┼──
│(三)  │二十時七分      │同右                    │五千五百元，金飾│成功
├──┼────────┼────────────┼────────┼──
│(四)  │二十時十三分    │同右                    │四千四百六十元，│成功
│    │                │                        │金飾            │
├──┼────────┼────────────┼────────┼──
│(五)  │二十時二十分    │同右                    │四千八百九十三元│成功
│    │                │                        │，金飾          │
├──┼────────┼────────────┼────────┼──
│(六)  │二十時二十二分  │同右                    │一萬五千九十八元│失敗
├──┼────────┼────────────┼────────┼──
│(七)  │二十時二十二分  │同右                    │五千零三十三元  │失敗
├──┼────────┼────────────┼────────┼──
│(八)  │二十時三十二分  │龍麟珠寶銀樓（蘆竹鄉南崁│二千八百十八元  │失敗
│    │                │路一段二五二號）        │                │
├──┼────────┼────────────┼────────┼──
│(九)  │二十時三十三分  │同右                    │二千八百十八元  │失敗
└──┴────────┴────────────┴────────┴──
 附表二：
┌───┬──────┬───────┬───────┬─────┬───
│編號  │就診日期    │就診醫院      │醫療費用（新台│部分負擔（│中央健
│      │            │              │幣）          │新台幣）  │險局支
│      │            │              │              │          │（新台
│      │            │              │              │          │）
├───┼──────┼───────┼───────┼─────┼───
│１．  │九十一年七月│大園鄉仁安診所│一一五元      │五十元    │六十五
│      │三十日      │              │              │          │
├───┼──────┼───────┼───────┼─────┼───
│２．  │九十一年七月│同上          │一一五元      │五十元    │六十五
│      │三十一日    │              │              │          │
├───┼──────┼───────┼───────┼─────┼───
│３．  │九十一年八月│桃園市○○路一│二八九元  │一二○元  │一六九
│      │一日        │六八號敏盛綜合│              │          │
│      │            │醫院          │              │          │
├───┼──────┼───────┼───────┼─────┼───
│４．  │九十一年八月│同上          │四八七元      │一六○元  │三二七
│      │四日        │              │              │          │
├───┼──────┼───────┼───────┼─────┼───
│５．  │九十一年八月│仁安診所      │三二五元      │五○元    │二七五
│      │五日        │              │              │          │
├───┼──────┼───────┼───────┼─────┼───
│６．  │九十一年八月│同上          │三二五元      │五○元    │二七五
│      │六日        │              │              │          │
├───┼──────┼───────┼───────┼─────┼───
│７．  │九十一年八月│同上          │三二五元      │五○元    │二七五
│      │十一日      │              │              │          │
├───┼──────┼───────┼───────┼─────┼───
│８．  │九十一年八月│同上          │二四五元      │五○元    │一九五
│      │十六日      │              │              │          │
├───┼──────┼───────┼───────┼─────┼───
│９．  │九十一年八月│同上          │一八五元      │五○元    │一三五
│      │二十二日    │              │              │          │
├───┼──────┼───────┼───────┼─────┼───
│１０．│九十一年八月│同上          │一八五元      │五○元    │一三五
│      │二十七日    │              │              │          │
├───┼──────┼───────┼───────┼─────┼───
│１１．│九十一年八月│大園鄉蘇崇凱診│二四九元      │五○元    │一九九
│      │二十八日    │所            │              │          │
├───┼──────┼───────┼───────┼─────┼───
│１２．│九十一年八月│桃園市○○路一│一四九○元    │二一○元  │一二八
│      │三十一日    │六八號敏盛綜合│              │          │
│      │            │醫院          │              │          │
└───┴──────┴───────┴───────┴─────┴───
附錄本案論罪科刑法條
中華民國刑法第三百二十五條
意圖為自己或第三人不法之所有，而搶奪他人之動產者，處六月以上五年以下有期徒
刑。
因而致人於死者，處無期徒刑或七年以上有期徒刑，致重傷者，處三年以上十年以下
有期徒刑。
第一項之未遂犯罰之。
中華民國刑法第二百一十六條
行使第二百十條至第二百十五條之文書者，依偽造、變造文書或登載不實事項或使登
載不實事項之規定處斷。
中華民國刑法第二百一十條
偽造、變造私文書，足以生損害於公眾或他人者，處五年以下有期徒刑。
中華民國刑法第二百一十九條
偽造之印章、印文或署押，不問屬於犯人與否，沒收之。
中華民國刑法第三百三十九條
(普通詐欺罪)
意圖為自己或第三人不法之所有，以詐術使人將本人或第三人之物交付者
，處五年以下有期徒刑、拘役或科或併科一千元以下罰金。
以前項方法得財產上不法之利益或使第三人得之者，亦同。
前二項之未遂犯罰之。
中華民國刑法第三百三十七條
(侵占遺失物罪)
意圖為自己或第三人不法之所有，而侵占遺失物、漂流物或其他離本人所
持有之物者，處五百元以下罰金。
